臺灣嘉義地方法院民事判決
111年度嘉簡字第327號
原      告  呂芷薇  
訴訟代理人  劉育辰律師
被      告  楊芮榛  
訴訟代理人  楊瓊雅律師
上列當事人間請求侵權行為損害賠償事件，本院於民國111年8月
1日言詞辯論終結，判決如下：
　　主  文
原告之訴駁回。
訴訟費用由原告負擔。
    事實及理由
一、按不變更訴訟標的，而補充或更正事實上或法律上之陳述者
    ，非為訴之變更或追加，民事訴訟法第256條定有明文。本
    件原告原聲明為：被告應連帶給付原告新臺幣（下同）30萬
    元，及自起訴狀繕本送達翌日起至清償日止，按週年利率百
    分之5計算之利息。嗣於民國111年5月11日本院審理時，當
    庭以言詞刪除「連帶」二字（見本院卷第39頁），核原告前
    開刪除聲明中連帶之記載，屬原告就聲明誤載予以事實上、
    法律上之更正，並非訴之變更，先予敘明。
二、原告主張：
  ㈠原告與訴外人何品頡於110年3月5日結婚，兩人婚後相處融洽
    、幸福美滿。詎自110年10月起，何品頡時常藉故晚歸，甚
    至在外玩樂至天亮才返家，經原告偶然發現何品頡與被告往
    來密切，向何品頡質問後，其坦承與被告間有精神出軌、曖
    昧等不正當交往。更有甚者，110年11月8日原告前往嘉義市
    瑪格KTV找何品頡時，撞見被告與何品頡在大庭廣眾下接吻
    ，被告與何品頡之不正當男女交往行為致原告對婚姻忠誠圓
    滿之不安與懷疑，足以破壞原告與何品頡間夫妻之信任、共
    同生活之圓滿及幸福安全，已達不法侵害原告基於配偶關係
    之身分法益而情節重大之程度，已構成侵權行為，原告自得
    請求被告賠償其所受非財產上之損害。原告與何品頡新婚不
    久，本有美好家庭生活，被告竟狠心破壞，有上述侵害配偶
    權之行為，事後不思悔改向原告嗆聲，原告辛苦創建家庭遭
    被告摧毁，所受精神損害甚鉅，爰請求精神慰撫金30萬元等
    語。
  ㈡並聲明：被告應給付原告30萬元，及自起訴狀繕本送達翌日
    起至清償日止，按週年利率百分之5計算之利息。
三、被告則以：
  ㈠被告於110年4月間任職科奇公司，當時公司有二個部門，何
    品頡與被告分屬不同部門，因疫情爆發，部分員工在家上班
    ，何品頡原本在家上班，於110年9月才回到公司，與被告認
    識不久，且當時何品頡在公司都聲稱其已離婚，所以被告根
    本不知道何品頡有配偶，他們沒有交往，也不是男女朋友，
    此從同事即證人吳逸寧的證述可以證明被告沒有要侵害原告
    的配偶權。另公司同事們平時會相約聚餐或至KTV唱歌，被
    告不曾與何品頡單獨出去。原告稱「110年10月起，何品頡
    時常藉故晚歸，甚至在外玩樂至天亮才返家」云云，與被告
    無關。原告提出其與何品頡間之對話紀錄，何品頡已表明「
    我們確實沒有怎麼樣！」，而何品頡另稱「聊天文字曖昧、
    精神出軌」云云，則為其片面之詞，被告不曾與何品頡以男
    女朋友身分交往。
  ㈡原告稱110年11月8日前往嘉義市瑪格KTV找何品頡時，撞見被
    告與何品頡在大庭廣眾下接吻云云，並不實在。當日下班後
    ，公司同事10幾人相約至嘉義市瑪格KTV唱歌，當晚被告已
    喝醉，僅記得送同事走出包廂後欲走回包廂時遇見何品頡，
    兩人有講話，之後即無印象，爾後原告即抱著小孩衝出來出
    手打被告、拉扯被告頭髮，被告當時已站不穩由客服部門男
    同事攙扶。之後原告給被告看其手機拍攝影片，好像是被告
    要上前抓何品頡，何品頡突然將臉靠近被告的臉，並無拿下
    口罩，也沒有親到被告，且被告當時已酒醉，已不記得二人
    說什麼、有何動作，是事後觀看影片，才知二人有上開動作
    ，但絕無原告所稱「被告與何品頡在大庭廣眾之下接吻」云
    云。
  ㈢原告於事發後一再找被告麻煩，對話中被告稱「他(指被告老
    公)還知道你老公在瑪格『親』我呢」，亦是指遭何品頡親，
    並不是承認「接吻」，但原告不斷要求被告簽立30萬元本票
    ，不然她就來硬的，還說知道被告在哪上班，並進而提起本
    件訴訟，讓被告感到害怕，原告多次找被告談和解，被告不
    知所措，為息事寧人才向原告道歉，在原告提出索賠時，才
    說可給原告1萬元，但被告無侵害原告配偶權，其要求被告
    賠償30萬元，被告不能接受。
  ㈣綜上，被告與何品頡並無不正當男女交往行為，亦無破壞原
    告婚姻，何品頡於110年9月返回公司上班時既對外稱其與太
    太已離婚，顯然其夫妻間感情早已生變，均與被告無關，原
    告請求被告賠償精神慰撫金30萬元顯無理由。
  ㈤並聲明：原告之訴駁回。
四、本院之判斷：
  ㈠按因故意或過失，不法侵害他人之權利者，負損害賠償責 
　  任；不法侵害他人之身體、健康、名譽、自由、信用、隱
　  私、貞操，或不法侵害其他人格法益而情節重大者，被害 
　  人雖非財產上之損害，亦得請求賠償相當之金額；前項規
　  定，於不法侵害他人基於配偶關係之身分法益而情節重大
　  者，準用之。民法第184條第1項前段、第195條第1項、第3
　  項固有明文。次按侵權行為之成立，須行為人因故意過失不
　  法侵害他人權利，亦即行為人須具備歸責性、違法性，並
　  不法行為與損害間有因果關係，始能成立，且主張侵權行
　  為損害賠償請求權之人，對於侵權行為之成立要件應負舉證
　  責任（最高法院100年度台上字第328號判決意旨參照）。則
    原告主張原告與訴外人何品頡之婚姻關係存續中，自110年1
    0月起何品頡時常藉故晚歸，經原告偶然發現被告與何品頡
    往來密切，向何品頡質問後，何品頡坦承與被告間有精神出
    軌、曖昧等不正當交往，且原告亦於110年11月8日前往嘉義
    市瑪格KTV找何品頡時，撞見被告與何品頡在大庭廣眾下接
    吻，已達不法侵害原告基於配偶關係之身分法益而情節重大
    之程度，已構成侵權行為，被告就此應負損害賠償之責等語
    ，惟依前揭說明，仍【應以被告知悉或可得而知何品頡已有
    配偶為前提，方有故意或過失可言】，且此部分應由原告負
    舉證之責。
  ㈡經查：
　⒈證人吳逸寧已於本院審理時證稱：110年9月時我們居家辦公
    回來，何品頡講他已經離婚，我們晚班同事、被告都有在場
    等語（見本院卷第79頁），足認被告抗辯何品頡在公司都聲
    稱其已離婚，被告根本不知道何品頡有配偶等情，應屬可採
    。
　⒉又依證人郭采婕於本院審理時證稱：被告說當下不知道何品
    頡有老婆，後來知道，但我沒有問被告後來是什麼時候知道
    等語（見本院卷第73頁），因此從證人前開證述內容，也無
    法證明被告於110年11月8日在KTV與何品頡互動時已知悉何
    品頡是有配偶之人。
　⒊另原告固當庭提出對話內容主張係被告與何品頡間之對話內
    容，惟據被告否認，然觀其對話內容並未記載日期，自難作
    為有利於原告之認定。
　⒋至於原告提出與何品頡的對話內容（見本院卷第11頁），從
    該內容也無法佐證被告於110年11月8日以前已知悉或可得而
    知何品頡係有配偶之人。
　⒌是本件依現有事證，無法認定被告自110年10月起至110年11
    月8日與何品頡在KTV所為行為時止，已知或可得而知何品頡
    婚姻關係仍存續中之事實，尚無從認定被告主觀上有侵害原
    告配偶權之故意或過失，原告本於侵權行為之法律關係請求
    被告賠償精神慰撫金30萬元，核與侵權行為成立要件不符，
    難認有據。
五、綜上所述，原告主張被告已構成侵權行為，請求被告應給付
    原告30萬元，及自起訴狀繕本送達翌日起至清償日止，按週
    年利率百分之5計算之利息，為無理由，應予駁回。
六、本件事證已臻明確，兩造其餘攻擊防禦方法，於本判決結果
    不生影響，爰不一一論述，併此敘明。
七、訴訟費用負擔之依據：民事訴訟法第78條。
中　　華　　民　　國　　111 　年　　8 　　月　　12　　日
                  臺灣嘉義地方法院嘉義簡易庭
                                  法　官　周欣怡
以上正本係照原本作成。
如對本判決上訴，須於判決送達後20日內向本庭（嘉義市文化路
308之1號）提出上訴狀（均須按他造當事人之人數附繕本）。如
委任律師提起上訴者，應一併繳納上訴審裁判費。
中　　華　　民　　國　　111 　年　　8 　　月　　12　　日
                                  書記官  葉芳如